【裁判字號】    95,交聲,1526
【裁判日期】    951031
【裁判案由】    交管條例聲異
【裁判全文】
臺灣板橋地方法院交通事件裁定        95年度交聲字第1526號
原處分機關  交通部公路總局臺北區監理所板橋監理站
異  議  人
即受處分人  甲○○
上列異議人即受處分人因違反道路交通管理處罰條例案件，對於
交通部公路總局臺北區監理所板橋監理站95年5月3日所為之裁決
處分（處分案號：板監裁字裁41-A3L420257號）聲明異議，本院
裁定如下：
    主  文
異議駁回。
    理  由
一、聲明異議意旨略以：異議人即受處分人甲○○於民國95年2
    月18日上午10時6 分許，固有將所有之車牌號碼GJT-368 號
    重型機車停放於臺北市○○街17巷2 號前，然上開停車地點
    ，並未對人車通行構成妨礙，異議人停車行為應受到憲法之
    保障，如以法律命令規定上開地點不得停放機車，此法律命
    令顯與憲法規定牴觸無效。若異議人停車有嚴重妨害交通情
    事，充其量予以遷移使不妨害交通，因此而支出之相關費用
    責由當事人支付，方符憲法之精神，因此異議人不服原裁處
    ，而提起本件異議云云。
二、按汽車停車時，應依左列規定：一、禁止臨時停車處所不得
    停車，道路交通管理處罰條例第7 條之2 第1 項第3 款、第
    56條第1 項第1 款、道路交通安全規則第112 條第1 項第1
    款分別定有明文。次按禁止臨時停車線，用以指示禁止臨時
    停車路段，以劃設於道路緣石正面或頂面為原則，無緣石之
    道路得標繪於路面上，距路面邊緣以30公分為度。本標線為
    紅色實線，線寬除設於緣石，正面者以緣石高度為準外，其
    餘皆為10 公 分。本標線得加繪紅色「禁止臨時停車」標字
    ，30公分正方，每字間隔30公分，沿本標線每隔20公尺至50
    公尺橫寫1 組。本標線禁止時間為全日24小時，如有縮短之
    必要時，應以標誌及附牌標示之。道路交通標誌標線號誌設
    置規則第169 條亦有明文。又按汽車駕駛人之行為有左列情
    形之一，當場不能或不宜攔截製單舉發者，得對汽車所有人
    逕行舉發處罰：三違規停車而駕駛人不在場。前項逕行舉發
    ，應記明車輛牌照號碼、車型等可資辨明之資料，查明汽車
    所有人姓名或名稱、住址後，製單舉發處罰之。次按汽車駕
    駛人停車時，有下列情形之一者，處新臺幣600 元以上1,20
    0 元以下罰鍰：一、在禁止臨時停車處所停車，道路交通管
    理處罰條例第7 條之2 第1 項第3 款亦定有明文。
三、經查：
（一）本件異議人即受處分人甲○○於95年2 月18日上午10時6
      分許，將其所有車牌號碼GJT-368 號重型機車停放於屬禁
      止臨時停車之處所即臺北市○○街17巷2 號前，經警逕行
      舉發等情，業據異議人於聲明異議狀上自承屬實，且有臺
      北市政府警察局北市警交大字第A3L420257 號舉發違反道
      路交通管理事件通知單暨臺北市交通管制工程處95年5 月
      8 日北市交工規字第09531184000 號、臺北市停車管理處
      95年4 月28日北市停三字第09532253300 號、臺北市政府
      警察局交通警察大隊95年4 月19日北市警交大執字第0953
      1558600 號函各1 紙在卷可稽，並有當場採證照片3 幀附
      卷可佐。
（二）異議人雖辯稱：其所停放位置並不致於妨害人車通行，其
      停車行為自應受憲法保障云云。惟查：依本件違規採證照
      片以觀，異議人停車處所繪製有禁止臨時停車之紅色標線
      ，該等紅色標線，本係臺北市交通管制工程處本於改善臺
      北市○○街○○道路機車停車秩序及公共安全之維護，為
      避免機慢車停放於巷弄，影響行人通行及公共安全，而於
      該處繪製有禁止停車之紅色標線等情，業據臺北市交通管
      制工程處於95年5 月8 日以北市交工規字第09531184000
      號函敘述明確，足見臺北市交通管制工程處於該處繪製紅
      色標線前即已認定上開異議人停放機車處所若有機車停放
      確有妨害人車通行之情況。況且按汽車駕駛人停車時，在
      禁止臨時停車處所停車者，處新臺幣600 元以上1,200 元
      以下罰鍰，道路交通管理處罰條例第56條第1 項第1 款規
      定甚明，該款之規定並未如同條第1 項第5 款將「在顯有
      妨害他車通行處所停車者」列為其構成要件要素，因之，
      異議人既將其所有之上開重型機車停放於屬禁止臨時停車
      之處所，其已違反道路交通管理處罰條例第56條第1 項第
      1 款之規定甚明，自無需另行審酌異議人是否在顯有妨害
      他車通行之處所停車之要件，此自不待言。是異議人前開
      所辯，要係卸責之詞，不足為採。
四、綜上所述，本件異議人即受處分人甲○○於上述時、地，在
    禁止臨時停車處所停車之違規行為既可認定，則原裁決機關
    即交通部公路總局臺北區監理板橋監理站所據此引用道路交
    通管理處罰條例第56條第1 項第1 款，並參酌違反道路交通
    管理事件統一裁罰基準及處理細則之規定，裁處異議人罰鍰
    新臺幣600 元，於法即無不當，從而，異議人之異議為無理
    由，應予駁回。
五、據上論斷，應依道路交通案件處理辦法第19條，裁定如主文
    。
中    華    民    國    95    年    10    月    31    日
                    交通法庭    法  官  鄭燕璘
以上正本證明與原本無異。
如不服本裁定應於送達後5日內向本院提出抗告狀。
                                書記官  呂紹明
中    華    民    國    95    年    10    月    31    日


司法院資訊處製作；財團法人民間司法改革基金會備份。
